【裁判字號】    98,易,3230
【裁判日期】    981124
【裁判案由】    竊盜
【裁判全文】
臺灣臺北地方法院刑事判決              98年度易字第3230號
公  訴  人  臺灣臺北地方法院檢察署檢察官
被      告  甲○○
上列被告因竊盜案件，經檢察官提起公訴（98年度偵字第26865
號），本院判決如下：
    主  文
甲○○竊盜，處拘役伍拾日，如易科罰金，以新臺幣壹仟元折算
壹日。
    事  實
一、甲○○意圖為自己不法之所有，而基於竊盜之犯意，於民國
    98年11月14日上午某時許，在臺北市松山區○○○路○ 段41
    號之民生污水處理廠內徒手竊取嘉皇開發有限公司放置廠內
    之全新鑄鐵框蓋2 個，得手後，隨即前往不詳資源回收場變
    賣，然因物品來源不明而遭回收場拒收，甲○○乃將上開鐵
    框蓋棄置於同市區○○街394 巷口道路分隔島內草叢中，經
    警巡邏發覺有異，上前盤查，始查悉上情。
二、案經臺北市政府警察局松山分局報告臺灣臺北地方法院檢察
    署檢察官偵查起訴。
    理  由
壹、程序部分
一、按被告以外之人於審判外之言詞或書面陳述，除法律有規定
    者外，不得作為證據，刑事訴訟法第159條第1項定有明文。
    次按被告以外之人於審判外之陳述，雖不符前4條之規定，
    而經當事人於審判程序同意做為證據，法院審酌該言詞陳述
    或書面陳述作成時之情況，認為適當者，亦得為證據。當事
    人、代理人或辯護人於法院調查證據時，知有刑事訴訟法第
    159條第1項不得為證據之情形，而未於言詞辯論終結前聲明
    異議者，視為有前項之同意，同法第159條之5亦規定甚明。
    經查，本院認定犯罪事實所憑之證據中，被害人即嘉皇開發
    有限公司負責人乙○○於警詢中之陳述屬傳聞證據，惟檢察
    官及被告均未於本院言詞辯論終結前聲明異議，本院審酌該
    等言詞或書面陳述作成之情況，並無非出於任意性或不正取
    供，或違法或不當情事，且客觀上亦無不可信之情況，堪認
    為適當，依刑事訴訟法第159條之5第2項規定，得作為證據
    。
二、本院認定事實所引用之下列卷證資料（包含文書證據、物證
    等證據），並無證據證明係公務員違背法定程序所取得，且
    被告及檢察官於本院準備程序及審判期日中對本院提示之該
    卷證，就證據能力均未表示爭執，迄至言詞辯論終結前亦未
    再聲明異議，又卷內之文書證據，亦無刑事訴訟法第159 條
    之4之顯有不可信之情況與不得作為證據之情形，本院審酌
    上開證據資料製作時之情況，尚無違法不當及證明力明顯過
    低之瑕疵，亦認為以之作為證據應屬適當，是依刑事訴訟法
    第159條至第159條之5規定，所引用之卷證所有證據（包含
    文書證據、物證等證據），如下揭所示均有證據能力，合先
    敘明。
貳、實體部分
一、訊據被告甲○○對上揭犯罪事實坦承不諱，復有被害人即嘉
    皇開發有限公司負責人乙○○於警詢中陳稱上開鐵框蓋為其
    公司所有等語（見98年度偵字第26865號卷第11至12頁）及
    臺北市政府警察局松山分局扣押物品目錄表1紙（見同上偵
    卷第18頁）、贓物認領保管單1紙（見同上偵卷第20頁）附
    卷可稽，足認被告出於任意性之自白確與事實相符，本件事
    證明確，被告犯行堪予認定，應依法論科。
二、核被告所為，係犯刑法第320條第1項之竊盜罪。爰審酌被告
    所竊財物價值非鉅且被害人業已全部領回，其係因一時失慮
    ，而竊取他人財物，且並無前科，素行尚可，及於本院審判
    中坦承犯行之犯後態度等一切情狀，量處如主文所示之刑，
    併諭知易科罰金之折算標準。
據上論斷，應依刑事訴訟法第299條第1項前段，刑法第320條第1
項、第41條第1項前段，刑法施行法第1條之1，判決如主文。
本案經檢察官楊婉鈺到庭執行職務。
中    華    民    國    98    年    11    月    24    日
                              刑事第十七庭法  官  劉煌基
上正本證明與原本無異。
如不服本判決應於收受送達後10日內向本院提出上訴書狀，並應
敘述具體理由；其未敘述上訴理由者，應於上訴期間屆滿後20日
內向本院補提理由書（均須按他造當事人之人數附繕本）「切勿
逕送上級法院」。告訴人或被害人如對於本判決不服者，應具備
理由請求檢察官上訴，其上訴期間之計算係以檢察官收受判決正
本之日期為準。
                                          書記官  張華瓊
中    華    民    國    98    年    11    月    26    日
附錄本案論罪科刑法條
中華民國刑法第320條
意圖為自己或第三人不法之所有，而竊取他人之動產者，為竊盜
罪，處5  年以下有期徒刑、拘役或 5 百元以下罰金。
意圖為自己或第三人不法之利益，而竊佔他人之不動產者，依前
項之規定處斷。
前二項之未遂犯罰之。


司法院資訊處製作；財團法人民間司法改革基金會備份。
